臺灣橋頭地方法院民事判決
111年度簡上附民移簡字第1號
原      告  蔣臨沂  
訴訟代理人  吳權祐  
被      告  謝振城  

上列被告因妨害名譽案件，經原告提起刑事附帶民事訴訟請求損
害賠償（本院110年度簡上附民字第57號），經本院刑事庭裁定
移送前來，本院於民國111年3月30日言詞辯論終結，判決如下：
    主      文
被告應給付原告新臺幣壹拾萬元，及自民國一一○年十一月十一
日起至清償日止，按週年利率百分之五計算之利息。
原告其餘之訴及假執行之聲請均駁回。
    事實及理由
壹、程序事項：
    按對第一審刑事簡易判決之案件，被害人於該刑事訴訟上訴
    至第二審地方法院合議庭時，提起附帶民事訴訟，嗣法院認
    附帶民事訴訟確係繁雜，非經長久時日不能終結其審判，而
    依刑事訴訟法第504條第1項之規定，以裁定將該附帶民事訴
    訟移送該法院之民事庭，應由地方法院合議庭依通常程序審
    理判決。又刑事訴訟法第504條所謂「該法院」之民事庭，
    自應指為移送裁定之法院，而為移送裁定之法院，既為第二
    審地方法院合議庭，則該附帶民事訴訟自應移送至地方法院
    民事合議庭（臺灣高等法院暨所屬法院90年度法律座談會民
    事類提案第35號法律問題參照）。準此，本件原告係於刑事
    案件上訴至第二審地方法院合議庭時提起附帶民事訴訟，經
    刑事庭裁定移送本院民事庭，自應由本院民事庭以合議方式
    審理之，合先敘明。
貳、實體事項：
一、原告主張：
  　被告於Youtube網站上經營不特定多數人均可見聞之「石頭
    里長」影音平臺上，分別於民國109年8月3日及同年月5日在
    該平臺進行公開直播節目時，竟分別基於公然侮辱故意，公
    開以附表編號1、2所示之言語辱罵原告，損害原告之名譽及
    社會評價，使原告受精神上極大痛苦，爰依民法第184條第1
    項、第195條第1項規定請求被告賠償原告新臺幣（下同）20
    0萬元等語，並聲明：㈠被告應給付原告200萬元，及自起訴
    狀繕本送達翌日起至清償日止，按週年利率5％計算之利息；
    ㈡願供擔保，請准宣告假執行。
二、被告則以：
　  我是因原告以不當言詞評論其他女性，對這樣行為感到生氣
    才會講那些話，惟並無惡意，並非無緣無故去罵人，且原告
    請求之金額不合理等語資為抗辯，並聲明：原告之訴駁回。
三、本件經法官會同兩造整理爭點，結果如下：　　
  ㈠不爭執事項（本院採為判決之基礎）：
    被告於Youtube網站上經營「石頭里長」影音平臺，而該影
    音直播為不特定多數人均可見聞。詎其因政治立場相左而對
    稱號「平師」之原告蔣臨沂不滿，竟分別基於公然侮辱之犯
    意，於109年8月3日及同年月5日在該平臺進行直播時，公開
    以如附表所示之言語辱罵原告，足以貶損原告之名譽及社會
    評價。
  ㈡爭執事項：
    原告得請求被告賠償慰撫金之數額為何？
四、得心證之理由：
　㈠按因故意或過失，不法侵害他人之權利者，負損害賠償責任
    。不法侵害他人之身體、健康、名譽、自由、信用、隱私、
    貞操，或不法侵害其他人格法益而情節重大者，被害人雖非
    財產上之損害，亦得請求賠償相當之金額，其名譽被侵害者
    ，並得請求回復名譽之適當處分，民法第184條第1項前段、
    第195條第1項分別定有明文。又按慰藉金之賠償須以人格權
    遭遇侵害，使精神上受有痛苦為必要，其核給之標準固與財
    產上損害之計算不同，然非不可斟酌雙方身分資力與加害程
    度，及其他各種情形核定相當之數額（最高法院51年台上字
    第223號判決意旨參照）。亦即民法第195條不法侵害他人人
    格法益得請求賠償相當之金額，應以實際加害之情形、加害
    之程度、被害人所受精神上痛苦之程度、身分、地位、經濟
    能力，並斟酌賠償義務人之故意或過失之可歸責事由、資力
    或經濟狀況綜合判斷之。
　㈡本件被告有不爭執事項所示時、地，在進行直播時公開以如
    附表所示之足以貶損原告之名譽及社會評價之言語辱罵原告
    ，既為兩造所不爭執，則被告之行為確有侵害原告之名譽權
    ，已堪認定，原告自得就其所受非財產所損害請求被告賠償
    。至被告雖辯稱係因原告以不當言詞評論女性才會辱罵原告
    云云，惟縱認原告確有以不當言詞評論女性之情事，亦僅係
    該等遭評論之女性是否對原告請求賠償之問題，並無由非當
    事人之被告藉此辱罵原告之理，被告之抗辯，並無足合理化
    之行為，自不影響本件之論斷。本院審酌原告為碩士畢業，
    目前擔任政黨黨主席，月收入約10萬元；被告則為國小畢業
    ，目前擔任里長，只領取里長之事務費，沒有其他薪資等情
    ，為兩造所不爭執（見本院卷第29至30頁、第58至59頁），
    兩造之財產所得資料，則有兩造財產所得調件明細表可稽。
    本院審酌原告遭被告辱罵之方式及用語，另審酌兩造之職業
    、教育程度、所得狀況等一切情狀，認原告請求被告給付20
    0萬元之慰撫金，尚屬過高，應以10萬元為適當。
五、綜上所述，被告既有侵害原告之名譽權之行為，原告請求被
    告賠償，應屬有據，惟其得請求之金額應以10萬元為限。從
    而，原告依侵權行為之法律關係請求被告賠償，於請求被告
    給付10萬元，及自起訴狀繕本送達翌日即110年11月11日（
    見附民卷第13頁）起至清償日止按週年利率5％計算利息之範
    圍內，為有理由，應予准許，逾此部分之請求，則無理由，
    應予駁回。本件原告勝訴部分，命被告給付之金額未逾150
    萬元，被告不得上訴第三審，一經宣示即告確定，無諭知准
    予假執行之必要；原告敗訴部分，其假執行之聲請因敗訴而
    失所附麗，應併予駁回。
參、本件事證已臻明確，兩造其餘攻擊防禦方法及所提之證據，
    經審酌後於本件判決結果無影響，爰不逐一論述，附此敘明
    。
肆、又本件訴訟係原告提起刑事附帶民事訴訟，由本院刑事庭依
    刑事訴訟法第504條第1項規定移送前來，依同條第2項規定
    免繳納裁判費，爰不另宣告訴訟費用負擔。
中　　華　　民　　國　　111 　年　　4 　　月　　20　　日
                  民事第二庭  審判長法  官  謝文嵐
　
                                    法  官  許家菱
　
                                    法  官  蕭承信
以上為正本係照原本作成。
原告如對本判決上訴，僅得以適用法規顯有錯誤為理由，並應於
判決送達後20日內向本院提出上訴狀。如委任律師提起上訴者，
應一併繳納上訴審裁判費。
被告不得上訴。
中　　華　　民　　國　　111 　年　　4 　　月　　20　　日
                                    書記官  林慧雯 
　　　　　　　　　　　　　　　　　　
附表：
編號 日期 內容 1 109 年8 月3日 王八蛋、臭雞蛋、幹你娘、幹你娘機掰、幹你老母、騙子、畜生、狗兒子、雜種、龜兒子、騙神仔、神棍、詐騙集團、不是人、垃圾。 2 109 年8 月5日 無路用、詐騙集團、烏龜王八蛋，畜生不如的雜種平師。